臺灣臺南地方法院刑事判決　　　　　　　　　　　　　九十三年度訴字第八一八號
　　公　訴　人　臺灣台南地方法院檢察署檢察官
　　被　　　告　乙○○
右列被告因違反槍砲彈藥刀械管制條例等案件，經檢察官提起公訴（九十二年度營偵
字第一一七一號、九十三年度偵字第一０五七號），被告就被訴事實為有罪之陳述，
經本院裁定由受命法官獨任進行簡式審判程序後，判決如左：
    主  文
乙○○未經許可，持有可發射子彈具有殺傷力之改造手槍，累犯，處有期徒刑壹年肆
月，併科罰金新臺幣伍萬元，罰金如易服勞役，以新臺幣玖佰元即銀元佰元折算壹
日。仿ＢＥＲＥＴＴＡ廠半自動之改造手槍壹枝（含彈匣壹個，槍枝管制編號：00
00000000號）及土造子彈參顆均沒收。
    事  實
一、乙○○前於民國八十二年間，因違反肅清煙毒條例案件，經台灣台中地方法院判
    處有期徒刑三年五月確定，與其他案件合併執行至八十六年十二月十五日因縮短
    刑期執行完畢。猶不知悔改，於八十七、八十八年間，在臺北縣汐止鎮某處，以
    新台幣（下同）四萬元向不詳姓名、年籍，綽號「阿輝」之成年男子購得仿ＢＥ
    ＲＥＴＴＡ廠半自動改造手槍一把（含彈匣）及供上開手槍所用，具有殺傷力改
    造子彈六顆後，即未經許可而單獨持有上開槍、彈。嗣乙○○另行起意，與吳朝
    春（業經臺灣高等法院臺南分院以九十二年度上更一字第三五四號判決確定）於
    九十一年三月三十日凌晨零時五十分許之夜間，共同基於意圖為自己不法所有及
    未經許可而持有上開槍彈等犯意聯絡，兩人分持上開具殺傷力仿ＢＥＲＥＴＴＡ
    廠半自動改造手槍各一把（以同一黑色袋子裝），並各戴口罩一個，乙○○並戴
    鴨舌帽一頂，至臺南市○○路○段三十四巷四十五弄四十三號，見屋內有蘇德超
    、邱源信、蘇福文及黃文和在內泡茶聊天，二人遂未經許可，於夜間侵入上開住
    宅，並由乙○○持上開手槍抵住蘇德超肩膀，並喝令在場的人不要動，以強暴、
    脅迫之手段，使蘇德超、邱源信、蘇福文及黃文和不能抗拒，而由吳朝春下手搜
    刮渠等身上之財物，共得款十一萬一千元，當吳朝春欲動手強取黃文和所有配戴
    於手腕上之勞力士手錶一只時，經黃文和、蘇德超、邱源信及蘇福文四人趁機反
    抗，於打鬥中，乙○○誤扣板機而擊中自己大腿；吳朝春則朝後擊發數槍趁隙逃
    去。（此加重強盜罪與共同持有槍、彈罪部份均已另案由台灣高等法院台南分院
    以九十二年度上更（一）字第三五四號判決確定送執行）經警據報前往現場，當
    場逮捕乙○○，並扣得上開改造手槍一把、子彈六顆、彈殼二顆、彈匣一個、口
    罩與鴨舌帽等。
二、案經臺灣高等法院臺南分院審理九十三年度上更二字第一二八號後，函請臺灣高
    等法院臺南分院檢察署令轉臺灣臺南地方法院檢察署檢察官偵查起訴。
    理  由
一、右揭犯罪事實，業據被告乙○○於偵審中坦承不諱，並有扣於另案之仿ＢＥＲＥ
    ＴＴＡ廠半自動之改造手槍壹枝（含彈匣壹個，槍枝管制編號：0000000
    000）及土造子彈陸顆可證。又該扣案之改造手槍一枝及子彈陸顆，經送內政
    部警政署刑事警察局以性能檢驗法、試射法鑑驗結果認：「一、係由仿ＢＥＲＥ
    ＴＴＡ廠半自動之手槍製造之金屬玩具手槍，車通槍管內阻鐵改造而成之改造手
    槍，機械性能良好，可擊發適用子彈，認具殺傷力。二、送鑑子彈六顆，認均係
    土造子彈（具直徑約九ｍｍ之金屬彈頭），經採樣三顆試射結果：可擊發，認具
    殺傷力。」等情，此有內政部警政署刑事警察局九十一年五月二十七日刑鑑字第
    ０九一００七一七五六號槍彈鑑驗通知書一份在卷足憑，所以，被告自白核與事
    實相符，堪予採信。
二、被告未經許可，持有前開具有殺傷力之仿ＢＥＲＥＴＴＡ廠半自動之改造手槍壹
    枝（含彈匣壹個，槍枝管制編號：0000000000號）及土造子彈六顆。
    ，核其所為，係犯槍砲彈藥刀械管制條例第十一條第四項之未經許可持有可發射
    子彈具有殺傷力之改造手槍罪及同條例第十二條第四項未經許可持有子彈罪。被
    告同時持有改造手槍及子彈之行為，屬一行為觸犯數罪名之想像競合犯，應依刑
    法第五十五條前段規定，從重依槍砲彈藥刀械管制條例第十一條第四項未經許可
    持有改造手槍罪處斷。又被告前有如事實欄所述之前科，於八十六年十二月十五
    日縮短刑期執行完畢，有卷附臺灣高等法院被告全國前案紀錄表可參，其受有
    期徒刑之執行完畢，五年以內再犯本件有期徒刑以上之罪，為累犯，依法加重其
    刑。爰審酌被告於未經許可持有改造槍械，危害社會善良風氣及治安，嗣又另行
    起意共同持以強盜，對社會產生危害非輕，惟念其犯後均坦承犯行，深表悔意，
    態度良好等一切情狀，量處如主文所示之刑，且就其所處罰金刑部分，併予諭知
    易服勞役折算之標準。
三、扣案之具有殺傷力之仿ＢＥＲＥＴＴＡ廠半自動之改造手槍壹枝（含彈匣壹個，
    槍枝管制編號：0000000000號）及土造子彈六顆，均屬違禁物，應依
    刑法第三十八條第一項第一款之規定宣告沒收。至鑑驗試射之子彈三顆，因試射
    耗盡，所餘之彈頭、彈殼，均已不具殺傷力，俱非屬違禁物，故不予宣告沒收，
    附此敘明。
據上論斷，應依刑事訴訟法第二百七十三條之一第一項、第二百九十九條第一項前段
，現行法規所定貨幣單位折算新台幣條例第二條，槍砲彈藥刀械管制條例第十一條第
四項、第十二條第四項，刑法第十一條前段、第五十五條、第四十七條、第四十二條
第二項、第三十八條第一項第一款，罰金罰鍰提高標準條例第二條，判決如主文。本
案經檢察官甲○到庭執行職務。
中      華      民      國      九十三    年     十     月    二十六    日
                              臺灣臺南地方法院刑事第七庭
                                    法  官  朱中和
右正本證明與原本無異。
如不服本判決，應於判決送達後十日內向本院提出上訴狀( 應附繕本 )。
                                    書記官  陳著振
中      華      民      國      九十三    年     十     月    二十七    日
附錄本判決論罪科刑法條：
槍砲彈藥刀械管制條例第十一條第四項：
未經許可，持有、寄藏或意圖販賣而陳列第一項所列之槍砲者，處一年以上七年以下
有期徒刑，併科新臺幣七百萬元以下罰金。
槍砲彈藥刀械管制條例第十二條第四項：
未經許可，持有、寄藏或意圖販賣而陳列子彈者，處五年以下有期徒刑，併科新臺幣
三百萬元以下罰金。
